臺灣臺中地方法院民事裁定　　　　　　　100年度聲字第117號
聲　請　人　英屬維京群島商韋豐利有限公司臺灣分公司
法定代理人　陳琪甄
代　理　人　何崇民律師
　　　　　　黃鈴律師
　　　　　　賴思達律師
相　對　人　兆豐資產管理股份有限公司
法定代理人　姜禮釷
代理人　兼
送達代收人　符玉章律師
相　對　人　台中市地方稅務局
法定代理人　蔡啟明
相　對　人　交通部公路總局台中區監理所
法定代理人　陳聰乾
相　對　人　彰化商業銀行股份有限公司
法定代理人　陳淮舟
相　對　人　新橋投資股份有限公司
法定代理人　原島榮一
相　對　人　中華票券金融股份有限公司
法定代理人　李明紀
相　對　人　台新國際商業銀行股份有限公司
法定代理人　吳東亮
相　對　人　慶豐商業銀行股份有限公司
法定代理人　潘隆政（接管人中央存款保險股份有限公司接管小
　　　　　　組召集人）
相　對　人　兆豐國際商業銀行股份有限公司
法定代理人　蔡友才
相　對　人　第一商業銀行股份有限公司
法定代理人　蔡慶年
相　對　人　宏遠證券股份有限公司（原大信綜合證券股份有限
　　　　　　公司台中分公司）
法定代理人　柳漢宗聲請人誤載.
相　對　人　國泰世華商業銀行股份有限公司
法定代理人　江國華
相　對　人　寶華商業銀行股份有限公司
法定代理人　楊泉源（接管人中央存款保險股份有限公司接管小
　　　　　　組召集人）
相　對　人　中國信託商業銀行股份有限公司
法定代理人　辜濂松
相　對　人　國際票券金融股份有限公司台中分公司
法定代理人　洪三雄聲請人誤為.
上當事人間聲請停止執行事件，本院裁定如下：
    主      文
聲請人供擔保新臺幣壹億伍仟佰陸拾貳萬貳仟捌佰貳拾玖元後
，本院九十七年度執字第七五七六三號返還借款強制執行事件，
就臺中市○區○○○段一一八九六建號如附圖一所示Ａ、Ｂ、Ｃ
、Ｄ以及同段一一九一五建號如附圖二所示Ａ、Ｂ、Ｃ、Ｄ之特
別安全梯之拍賣強制執行程序，於本院一００年度重訴字第一七
八號第三人異議之訴事件裁判確定、和解、撤回前，應暫予停止
。
    理      由
一、本件聲請意旨略以：
（一）聲請人業經鈞院96年度執字第67359 號債權人中華開發工
      業銀行股份有限公司等與債務人廣三建設股份有限公司間
      給付票款強制執行事件，拍定取得本件拍賣建築物（即坐
      落於臺中市○區○○○段934 地號土地之建物）之14至19
      層樓之不動產所有權暨其地下2 樓、3 樓、4 樓等共同使
      用部分建物之持分，此有鈞院核發之權利移轉證書暨附表
      、建物登記謄本各1 份足稽，合先敘明。
（二）本件強制執行之整棟大樓（坐落於臺中市○區○○○段93
      4 地號土地之建物）係屬地下4 層、地上19層之「高樓層
      建築」，且各樓層均有1 獨立之門牌號碼，可單獨各別為
      所有權之移轉。惟人員欲由1 樓進入地下2 樓、3 樓、4
      樓，或由地下2 樓、3 樓、4 樓欲出入1 樓，進而通往平
      面道路、公共空間，均須由臺中市○區○○○段11896 建
      號如附圖一所示Ａ、Ｂ、Ｃ、Ｄ以及11915 建號如附圖二
      所示Ａ、Ｂ、Ｃ、Ｄ之特別安全梯（下稱「系爭安全梯」
      為之，此不僅涉及各區分所有權人權益，且亦涉及公共安
      全逃生問題。在論理上，既然系爭安全梯係提供系爭建物
      1 樓至地上、地下各層樓之通行使用，即應由大樓區分所
      有權人共同使用，則其所有權理應由大樓各樓層各區分所
      有權人按一定比例分享與共有，故系爭安全梯所有權歸屬
      ，應由整棟大樓各樓層之區分所有權人按「各樓層專有部
      分面積占各樓層全部專有部分總面積之比例」享有所有權
      。然而，鈞院97年度執八字第75763 號強制執行事件，就
      臺中市○區○○○段11896 建號及11915 建號之拍賣強制
      執行程序，卻包含系爭安全梯在內，不僅使聲請人對公共
      安全梯所享有之應有部分之共同權益受到侵害，且亦嚴重
      妨害聲請人欲由進入共有地下2 至4 樓層之通行，而侵害
      聲請人所有權之行使。為此，聲請人乃依強制執行法第15
      條規定，以鈞院98年度執八字第75763 號相對人與廣三建
      設股份有限公司間強制執行事件就系爭安全梯因屬該樓大
      樓之公共設施，為各區分所有權人之共同使用部分，不得
      為拍賣強制執行為由，向鈞院提起異議之訴（案號100 年
      度重訴字第178 號）。惟查，該執行事件業已經鈞院97年
      度執八字第75763 號為詢價定拍中，倘不停止執行，聲請
      人必將因強制執行程序後難以補償。職是聲請人願供擔保
      ，爰依強制執行法第18條規定，聲請於異議之訴判決前，
      停止上開執行事件之強制執行程序等語。
二、按有回復原狀之聲請，或提起再審或異議之訴，或對於和解
    為繼續審判之請求，或提起宣告調解無效之訴、撤銷調解之
    訴，或對於許可強制執行之裁定提起抗告時，法院因必要情
    形或依聲請定相當並確實之擔保，得為停止強制執行之裁定
    ，強制執行法第18條第2 項定有明文。又法院依此項規定所
    定擔保金額以為准許停止強制執行之裁定者，該項擔保係備
    供債權人因停止執行所受之損害，其數額應依標的物停止執
    行後，債權人未能即時受償或利用該標的物所受之損害額，
    或其因另供擔保強制執行所受之損害額定之，非以標的物之
    價值或其債權額為依據。查：
（一）本件相對人與債務人廣三建設股份有限公司間返還借款強
      制執行事件，現由本院97年度執字第75763 號強制執行事
      件受理中，本院並依相對人之聲請，而將包含系爭安全梯
      之臺中市○區○○○段11896 建號及11915 建號建物予以
      查封、鑑價，並委由台灣金融資產服務股份有限公司辦理
      不動產拍賣變賣相關事宜。惟聲請人以上開查封之不動產
      中，關於系爭安全梯因屬該樓大樓之公共設施，為各區分
      所有權人之共同使用部分，不得為拍賣強制執行為由，對
      相對人提起第三人異議之訴，並由本院100 年度重訴字第
      178 號受理中等情，業經本院調取97年度執字第75763 號
      強制執行事件及100 年度重訴字第178 號民事事件之案卷
      審閱無訛。是以聲請人聲請裁定停止前揭執行事件中關於
      系爭安全梯之強制執行程序，揆諸前揭規定，於法即無不
      合。
（二）然因聲請人所提起之上開第三人異議之訴事件有無理由，
      尚須經法院判決審認，若該訴訟並無理由，則相對人將因
      聲請人聲請停止執行不當而可能遭受損害。又系爭安全梯
      並無獨立建號，如附圖一所示Ａ、Ｂ、Ｃ、Ｄ之特別安全
      梯係附屬在臺中市○區○○○段11896 建號，如附圖二所
      示Ａ、Ｂ、Ｃ、Ｄ之特別安全梯係附屬在同段11915 建號
      ，均係輔助各該主要建物使用。是本件雖非就如臺中市○
      區○○○段11896 、11915 建號之全部拍賣標的均停止執
      行，然該2 建物部分既分別減少如附圖一、二所示Ａ、Ｂ
      、Ｃ、Ｄ之特別安全梯之輔助之物，利用上勢受影響，客
      觀上，已難認拍賣價格不受影響，衡諸常情，有財力欲購
      買者，極易因系爭安全梯無法一併拍定取得而影響使用便
      利性等因素考量而裹足不前，足認執行標的之拍賣價格將
      大幅減損，甚且極可能無人有應買意願。是本件相對人因
      聲請人本件聲請停止執行所可能遭受之損害，自不應單以
      系爭安全梯停止執行後，相對人未能即時受償或利用系爭
      安全梯所受之損害額，或其因另供擔保強制執行所受之損
      害額定之，而應以臺中市○區○○○段11896 、11915 建
      號建物全部均停止執行後，相對人未能即時受償或利用系
      爭安全梯所受之損害額，或其因另供擔保強制執行所受之
      損害額定之。從而，本院審酌系爭安全梯所在之臺中市○
      區○○○段11896 建號及11915 建號建物經本院民事執行
      處委託華聲企業發展鑑定顧問有限公司鑑價結果，建物價
      值分別為新臺幣（下同）304,96 1,824元、404,066,618
      元，合計709,028,442 元，然僅相對人彰化商業銀行股份
      有限公司1 人之執行債權即高達3,874,000,000 元，故應
      認前揭強制執行事件關於系爭安全梯之強制執行程序逕予
      停止執行，可能造成相對人受到之最大損害，應係執行債
      權709,028,442 元未能提前受償，而受有以該債權額依法
      定利率計算之損失。參酌上開第三人異議之訴事件至三審
      終結之期間推定為4 年4 個月（參照各級法院辦案期限實
      施要點第2 條規定民事通常程序第一審審判案件期限1 年
      4 個月，第二審審判案件期限2 年，第三審審判案件期限
      1 年），相對人因聲請人聲請停止執行所受之損害應為15
      3,622,829 元（709,028,442 元×5%×52/12=153,622,82
      9 元，元以下四捨五入）。故本院認聲請人應供擔保之擔
      保金額以153,622,829 元為適當，爰裁定如主文所示。
三、依強制執行法第18條第2 項，裁定如主文。
中    華    民    國   100    年    6     月    10    日
                  民事第一庭  法  官  莊嘉蕙
正本係照原本作成
如不服本裁定應於送達後10日內向本院提出抗告狀，並繳納抗告
費新臺幣1,000 元。
中    華    民    國   100    年    6     月    10    日
                              書記官  吳詩琳